臺灣臺中地方法院民事判決         
 111年度中小字第1785號
原      告  臺灣臺中地方檢察署
法定代理人  郭永發  
訴訟代理人  羅欽泰
被      告  賴○翔  
兼法定代理  
人          賴○華  
兼  上二人
共      同
訴訟代理人  余○臻  
被      告  馮○豪  
法定代理人  馮○安  
被      告  張○慧  
上列當事人間請求返還犯罪被害補償金事件，本院於民國111年8
月9日言詞辯論終結，判決如下：
    主    文
被告應連帶給付原告新臺幣參萬元，及被告戊○○、己○○、甲○○自
民國111年5月29日起，另被告丁○○及乙○○自民國111年5月21日起
至清償日止，按週年利率百分之5計算之利息。
訴訟費用新臺幣壹仟元由被告連帶負擔。
本判決得假執行。
    事實及理由
一、原告主張：少年賴○正、張○瑜、及被告丁○○、戊○○等4 人與
    被害人AB000-A110060 （民國95年10月生、真實姓名年籍詳
    卷、下稱甲男）係臺中市北區○國中之同班同學，於甲男滿1
    4歲後之109 年10月21日至109年10月30日止間某日中午12時
    10分至12時25分止，賴○正經甲男邀約至○國中四樓殘障廁所
    內替甲男打手槍時，適有張○瑜、及被告丁○○、戊○○等人行
    經該廁所外，而經賴○正邀約入內，現場則由賴○正褪去甲男
    之褲子持續幫甲男打手搶，另張○瑜、及被告丁○○、戊○○則
    分別壓制甲男之手、腳，然嗣經甲男稱：「不要」後，其等
    仍違反甲男之意願，共同基於猥褻甲男以滿足個人性慾之犯
    意，由張○瑜、及被告丁○○、戊○○繼續壓制甲男之手、腳，
    並由賴○正持續對甲男打手槍，直至午休鐘聲響起前，其等
    方陸續返回教室，甲男因此精神上受有損害。而被告丁○○及
    戊○○上開對甲男所為妨害性自主之行為，業經本院以110年
    度少護字第230號宣示筆錄裁定被告2人犯刑法第224條強制
    猥褻罪，應予訓誡，並予假日生活輔導確定。此外，甲男因
    被告丁○○及戊○○之犯罪行為申請犯罪被害補償金，則經犯罪
    被害人補償審議委員會審核後決定補償新臺幣（下同）4萬5
    000元，並如數支付完畢，扣除被告賴○正、張○瑜給付部分
    ，原告依犯罪被害人保護法第12條第1項、第2項前段規定，
    得向被告丁○○及戊○○及其等斯時即應共同負賠償責任之法定
    代理人即被告己○○、甲○○、乙○○行使求償權，請求被告5人
    連帶償還原告前所支付之被害補償金3萬元等語。並聲明：
    如主文第1項所示。
二、被告方面
　㈠被告丁○○抗辯：兒童發育期間對性器官本有一定之好奇，而
    被告賴○正與甲男本為同班好友，本件實乃甲男主動邀約被
    告賴○正為其打手槍，屬男童間之平常嬉鬧行為，且因吵鬧
    聲過大，方致被告丁○○、戊○○2人經過時聽聞聲響而參與，
    益徵為玩笑行為並無強制猥褻之犯意；況被告丁○○係經甲男
    同意方夾住甲男的腳，亦無共同猥褻之犯意；加以事發之後
    不到一個月，甲男與被告丁○○、戊○○仍玩在一起，且甲男事
    後已表示並未受到傷害，本件實屬雙方家長之糾紛，應是甲
    男之母親為了求償才衍生本件民、刑事訴訟，此由被告委任
    律師出庭且屢至被告丁○○家中索討賠償金可證等語，並聲明
    ：原告之訴駁回。
　㈡被告乙○○則以：我已非被告丁○○之監護人，原告向我求償並
    無理由等語，並聲明：原告之訴駁回。
　㈢被告戊○○、己○○、甲○○則以：對本案不爭執，希望可以洽談
    和解等語。
三、本院得心證之理由　　
　㈠原告主張之上開事實，業據提出犯罪被害補償金申請書、臺
    中地檢署支出及付款憑單（外放卷）、本院110年度少護字
    第230號（下稱前案）宣示筆錄為證，並經本院依職權調閱
    本院前案全卷宗、臺灣臺中地方檢察署犯罪害人補償審議委
    員會110年補審字第68號決定書核閱無訛，此部分事實應堪
    以認定。
　㈡刑事訴訟判決所認定之事實，固非當然有拘束民事訴訟判決
    之效力，但民事法院調查刑事訴訟原有之證據，而斟酌其結
    果以判斷事實之真偽，並於判決內記明其得心證之理由，即
    非法所不許，是本院自得調查刑事訴訟中原有之證據，斟酌
    其結果以判斷其事實。
　1.按國家於支付犯罪被害補償金後，於補償金額範圍內，對犯
    罪行為人或依法應負賠償責任之人有求償權。犯罪被害人保
    護法第12條第1項定有明文。次按因故意或過失，不法侵害
    他人之權利者，負損害賠償責任。無行為能力人或限制行為
    能力人，不法侵害他人之權利者，以行為時有識別能力為限
    ，與其法定代理人連帶負損害賠償責任。不法侵害他人之身
    體、健康、名譽、自由、信用、隱私、貞操，或不法侵害其
    他人格法益而情節重大者，被害人雖非財產上之損害，亦得
    請求賠償相當之金額。民法第184條第1項前段、第187條第1
    項前段、第195條另分別定有明文。
　2.查本件被告丁○○固不否認原告已依犯罪被害人保護法之規定
    補償甲男4萬5000元完畢，惟抗辯：並未對甲男為原告所主
    張之強制猥褻行為等語。然查：被告丁○○於本院審理時自承
    ：我有用腳夾住被害人雙腳等語，核與甲男於於本院審理時
    指稱：丁○○有用腳夾住我的雙腳等語相符，則被告丁○○有對
    甲男為強制行為，堪以認定；被告丁○○固抗辯：其等乃小孩
    間嬉鬧行為等語，然對照甲男於本院審理時另指稱：我被脫
    褲子後就不願意，想要快點回去，但是他們繼續壓我等語，
    與被告丁○○對此自承：當我們壓著甲男時，甲男有說很癢不
    要，我還有繼續夾住甲男的腳，但沒有很久我就鬆開了等語
    （見前案卷）核屬相符，堪認被告丁○○於甲男為拒絕之意思
    表示之後，仍有違反甲男意願共同對其為強制猥褻之行為，
    實甚明確；被告丁○○固另抗辯：甲男所稱「不要」乃玩笑之
    語，並無拒絕之意等語，然性自主意識係由個人決定，尚難
    由旁人臆測及決定，況被告丁○○等人固初有嘻笑打鬧之意，
    然於甲男受被告等人壓制並稱「不要」而明白表示拒絕之意
    後，實難再認有同意受猥褻之可能，而此部分亦經甲男於警
    詢時否認如前，則被告丁○○前開抗辯，仍難認可採；至被告
    丁○○所提光碟，其內容為兩男對話過程，經問話者稱：被告
    、要上法院、很害怕等語後，回話者則表達：她覺得自己受
    害、她執意要告等語，有光碟附卷可考，然回話者縱為甲男
    ，其對話內容至多為表達甲男母親心情，並未有何供承未受
    強制之相關言語，有上開光碟可考，仍難遽為有利於被告丁○○之證明，附此敘明。
　3.此外，被告乙○○固抗辯：我已非被告丁○○之監護權人，原告
    提告對象有誤等語。然查，被告丁○○之監護人丙○○與被告乙○○於101年8月9日約定由乙○○行使負擔被告丁○○之權利義務
    ，嗣於111年3月29日改約定由丙○○行使負擔被告丁○○之權利
    義務，有戶籍資料附卷可考，則本件案發時間即109年10月
    間乃由被告乙○○行使負擔被告丁○○之權利義務，則本案發生
    時係由被告乙○○使負擔被告丁○○之權利義務，實甚明確，則
    被告乙○○抗辯原告起訴對象有誤，尚有誤解，並非可採。
　4.準此，被告乙○○於本件行為時為被告丁○○之法定代理人，另
    被告己○○、甲○○於本件行為時為被告戊○○之法定代理人，其
    等就對被告丁○○及戊○○監督並未疏懈，或縱加以相當之監督
    ，而仍不免發生損害之狀況，並未再提出其他事證以佐其說
    ，從而，原告主張被告乙○○身為被告丁○○之監護人，被告己○○、甲○○為被告戊○○之法定代理人，應就被告丁○○、戊○○對
    甲男之共同侵權行為連帶負損害賠償之責，即屬可採。
　5.再按慰撫金之賠償須以人格權遭遇侵害，使精神上受有痛苦
    為必要，其核給之標準固與財產上損害之計算不同，然非不
    可斟酌雙方身份資力與加害程度，及其他各種情形核定相當
    之數額（最高法院51年台上字第223 號裁判意旨參照）。查
    原告與被告丁○○、戊○○尚在學中，被告被告乙○○高中畢業、
    從事消防設備製造與行銷，另被告己○○高中畢業，從事鋁門
    窗工程，被告甲○○高中畢業，從事擺攤販賣飾品工作，名下
    均無不動產，業據兩造陳明在卷（110年度少調字第361號卷
    彌封卷），並經本院調閱稅務電子閘門所得調件明細表核閱
    無訛，是本院審酌兩造之身分、地位、經濟能力及原告所受
    侵害等一切情狀，認原告請求被告丁○○等5人連帶賠償3萬元
    之精神慰撫金，應屬適當。
四、末按給付有確定期限者，債務人自期限屆滿時起，負遲延責
    任。給付無確定期限者，債務人於債權人得請求給付時，經
    其催告而未為給付，自受催告時起，負遲延責任。其經債權
    人起訴而送達訴狀，或依督促程序送達支付命令，或為其他
    相類之行為者，與催告有同一之效力。民法第229 條第1  
    項、第2 項定有明文。又遲延之債務，以支付金錢為標的者
    ，債權人得請求依法定利率計算之遲延利息。但約定利率較
    高者，仍從其約定利率。應付利息之債務，其利率未經約定
    ，亦無法律可據者，週年利率為百分之五，民法第233 條第
    1 項、第203 條亦有明文。本件原告對被告之侵權行為債權
    ，核屬無確定期限之給付，既經原告起訴而於111 年5月20
    日及28日分別對被告送達訴狀，有送達證書可憑，被告迄未
    給付，當應負遲延責任。是原告請求自起訴狀繕本送達被告
    翌日即被告戊○○、己○○、甲○○自111年5月29日起，另被告丁○○及乙○○自111年5月21日起至清償日止，按週年利率百分之
    5 計算之法定遲延利息，核無不合。
五、綜上，被告丁○○、戊○○共同對甲男為強制猥褻之侵權行為，
    業如前述，則原告於支付犯罪被害補償金後，依犯罪被害人
    保護法第12條第1項，對犯罪行為人即被告丁○○及戊○○，以
    及應負損害賠償責任之人即被告乙○○、己○○、甲○○求償，核
    屬有據，原告請求被告連帶給付3萬元及前開利息，為有理
    由，應予准許。
六、本件事證已臻明確，兩造其餘之攻擊或防禦方法及未經援用
    之證據，經本院斟酌後，認為均不足以影響本判決之結果，
    爰不再一一論述。
七、本件係依小額訴訟程序所為被告敗訴之判決，依民事訴訟法
    第436 條之20規定，應依職權宣告假執行。
八、依民事訴訟法第436 條之19第1 項、第85條第2項規定，本
    件訴訟費用額確定為1,000 元（即原告繳納之第一審裁判費
    1,000元），應由敗訴之被告負擔。
中　　華　　民　　國　　111 　年　　9 　　月　　14　　日
              臺灣臺中地方法院臺中簡易庭
                               法　官 陳航代
以上為正本，係照原本作成。
如不服本判決，應於送達後20日內，以判決違背法令為理由，向
本院提出上訴狀並表明上訴理由（上訴理由應表明一、原判決所
違背之法令及其具體內容；二、依訴訟資料可認為原判決有違背
法令之具體事實），如於本判決宣示後送達前提起上訴者，應於
判決送達後20日內補提上訴理由書（須附繕本）。 
中　　華　　民　　國　　111 　年　　9 　　月　　16　　日
                               書記官 王梓芸